【裁判字號】    97,交抗,908
【裁判日期】    970908
【裁判案由】    聲明異議
【裁判全文】
臺灣高等法院臺中分院交通事件裁定     97年度交抗字第908號
  抗  告  人  甲○○
  即受處分人
上列抗告人因違反道路交通管理處罰條例案件，不服臺灣苗栗地
方法院，中華民國97年6月30日所為裁定（原審案號：97年度交
聲字第88號），提起抗告，本院裁定如下：
      主  文
抗告駁回。
      理  由
一、抗告意旨略以：證人供稱與抗告人之車距為7～8公尺，抗告
    人當時行駛之車道為內側車道及當時車速約50公里，外側車
    道並有其他車輛行駛中，證人係騎乘於機車專用道車速約30
    公里，加上抗告人車窗緊閉及隔熱紙較黑，以此情況、天色
    、車速、車距實難以認定違規，本件應以中央氣象局顯示當
    日新竹市地區之氣象為何以茲認定，本案僅依證人一造所述
    情形即認定上開違規行為，並未經調查其他證據即認定抗告
    人前開之交通違規事實，爰依法提起抗告。
二、按汽車駕駛人於行駛道路時，使用手持式行動電話進行撥接
    或通話者，處3,000元罰鍰，道路交通管理處罰條例第31 條
    之1第1項定有明文。經查抗告人駕駛車號KF-4712號自用小
    客車，於民國97年3月14日16時02分許，在新竹市科學園區
    ○區○路處使用手持式行動電話進行撥接通話之事實，有抗
    告人簽署之舉發違反道路交通管理事件通知單及內政部警政
    署保安警察第二總隊第三大隊第一中隊97年4月3日保二(3)(1)
    警字第09700001071號函各1份在卷可稽。又交通違規事件之
    行為態樣甚多，有瞬間即逝之特性，無法於有交通違規同時
    ，全部得即時利用科學儀器取得證據資料，若舉發警員親眼
    見聞違規之經過，並以證人身分具結後在法院為證述，仍不
    失為認定交通違規事實有無之證據方法。證人即取締警員葉
    高賓於原審結稱：「當時巡邏騎機車，發現紅色KF-4712號
    自用小客車行經新竹市科學園區○區○路往一路方向發現林
    姓駕駛人正在使用手持式行動電話，我騎到駕駛人旁邊，他
    當時正在使用當中，手機拿在耳朵旁邊。」、「（你看到駕
    駛人拿行動電話，距離你有多遠？）五至七公尺。」、「（
    直到你機車靠近他時，他是否還在使用行動電話？）是。」
    、「（當時他姿勢如何？）左手拿行動電話，右手開車，頭
    靠近窗戶，手沒有靠他車窗上，是舉在耳朵旁。」、「（當
    時他表情如何？）他在說話，通話當中。」、「（據異議人
    稱當時窗門緊閉，隔熱紙較黑，天色較暗，員警可能誤判，
    有何意見？）我騎到他駕駛座旁，他還在通話，且當時天色
    還很睛朗，依據中央氣象局，當天日沒時間是18時5分。」
    、「（你確定有無看錯？）沒有看錯。」、「（你有無近視
    ？）沒有。」等語（見原審卷第16- 18頁），證人葉高賓係
    依法執行公務之人員，與異議人素不相識，並無宿怨、仇隙
    ，當無甘冒觸犯偽證罪之風險而設詞誣攀之理，所為證述自
    可採信，抗告人上開違規行為，應可認定。本件因取締警員
    未當場記下抗告人使用之行動電話號碼，致本院無從調閱通
    聯紀錄比對，然並無礙抗告人上開違規行為之認定，另抗告
    人雖呈報使用之三支行動電話號碼供查證，然無法證明係違
    規當時使用之行動電話，亦難以查證之結果為其有利之認定
    ，併予敘明。綜上所述，原處分機關援引上開規定，裁處抗
    告人罰鍰3 千元，並無違誤，原審駁回抗告人之聲明異議，
    核無違誤，抗告人上開抗告並無理由，應予駁回。
三、據上論斷，應依道路交通案件處理辦法第26條、刑事訴訟法
    第412條，裁定如主文。
中    華    民    國    97    年    9     月    8     日
            交通法庭    審判長法  官  江  德  千
                              法  官  許  旭  聖
                              法  官  康  應  龍
上列正本證明與原本無異。
不得再抗告。
                              書記官  姚  錫  鈞
中    華    民    國    97    年    9     月    8     日


司法院資訊處製作；財團法人民間司法改革基金會備份。
